【裁判字號】    98,交訴,42
【裁判日期】    990120
【裁判案由】    公共危險等
【裁判全文】
臺灣雲林地方法院刑事判決              98年度交訴字第42號
公  訴  人  臺灣雲林地方法院檢察署檢察官
被      告  甲○○
上列被告因公共危險等案件，經檢察官提起公訴（98年度調偵字
第381 號），於本院準備程序進行中，被告就被訴酒後駕車及肇
事逃逸之事實為有罪之陳述，經本院就此部分裁定進行簡式審判
程序，判決如下：
    主  文
甲○○服用酒類，不能安全駕駛動力交通工具而駕駛，處有期徒
刑月。又駕駛動力交通工具肇事，致人受傷而逃逸，處有期徒
刑柒月。應執行有期徒刑捌月。緩刑貳年。甲○○並應自民國九
十九年三月十五日起至民國一百年十月十五日止，於每月十五日
支付乙○○新臺幣壹萬元。
    事實及理由
壹、程序方面：
    本件係經被告甲○○於準備程序期日就酒後駕車及肇事逃逸
    部分為有罪之陳述，而經本院合議庭裁定就此部分由受命法
    官獨任以簡式審判程序加以審理，則依據刑事訴訟法第273
    條之2 、同法第159 條第2 項之規定，不適用傳聞法則有關
    限制證據能力之相關規定；並得依同法第310 條之2 之準用
    同法第454 條之規定製作略式判決書，依法僅需記載犯罪事
    實、證據名稱及應適用之法條，並得以簡略方式為之，如認
    定之犯罪事實、證據及應適用之法條，與檢察官聲請簡易判
    決處刑書或起訴書之記載相同者，得引用之，合先敘明。
貳、實體方面：
一、構成犯罪事實：
    甲○○明知服用酒類後駕駛動力交通工具極易影響交通安全
    ，仍於民國98年5 月11日晚間6 至7 時許，在雲林縣臺西鄉
    ○○村○○路之新光卡拉OK店飲用啤酒5 至6 瓶後，已達不
    能安全駕駛動力交通工具之程度，竟於同日晚間9 時40分許
    ，仍駕駛車牌號碼B9-3769 號自小客車，欲返回住處，而於
    同日晚間10時10分許，沿雲林縣東勢鄉○○村○○○路由西
    往東方向行駛，於行經該路與富農南路交岔路口時，適與乙
    ○○由北往南方向所騎乘MLP-735 號重型機車於上開交岔路
    口發生碰撞，致乙○○因此人車倒地，受有顱內出血、左膝
    韌帶斷裂、身體多處撕裂傷之傷害（過失傷害部分經本院另
    為不受理判決）。詎甲○○明知其駕駛自小客車撞及乙○○
    倒地，已使其受有傷害，竟未立即採取救護措施或通知警察
    機關到場處理，旋基於肇事逃逸之犯意，駕駛上開自小客車
    迅速逃離現場。嗣經警查訪車禍現場商家及住戶得知甲○○
    所駕駛自小客車之車身顏色、廠牌及部分車牌號碼後，為警
    循線於其雲林縣臺西鄉山寮村山寮60之1 號查獲，並經警於
    同日晚間11時22分許，對甲○○施以酒精濃度測試，測得其
    呼氣酒精濃度高達每公升1.05毫克。
二、認定犯罪事實所憑之證據名稱：
  (一)被害人之診斷證明書2 紙。
  (二)道路交通事故現場圖、調查報告表(一)、(二)。
  (三)道路交通事故當事人酒精測定紀錄表1 紙。
  (四)警員偵查報告、刑案現場勘察報告。
  (五)肇事現場及車損照片共14幀。
  (六)車籍資料表。
  (七)被告甲○○於警詢、檢察官偵查及本院審理中之自白。而被
    告之自白核與上開積極證據相吻合，應與事實相符，可予採
    信。
三、論罪科刑之理由：
  (一)核被告所為，係犯刑法第185 條之3 之服用酒類不能安全駕
    駛動力交通工具而駕駛罪及同法第185 條之4 肇事逃逸罪。
  (二)被告所犯上開2罪，犯意各別，行為互殊，應予分論併罰。
  (三)審酌被告漠視他人安全，於飲酒後酒精濃度高達每公升1.05
    毫克之情形下，猶駕駛汽車欲返回住處，並於途中與被害人
    發生車禍，致被害人受有顱內出血、左膝韌帶斷裂、身體多
    處撕裂傷之傷害，實際上已發生損害，非僅單純之危險犯，
    又於車禍肇事迅速開車逃離現場，逃避其責任，接連所為均
    屬危害交通安全之行為，惟念事後被告已與被害人達成民事
    和解，有本院調解筆錄在卷可憑，及被告學歷為高職畢業、
    現於科技公司擔任操作員、有正當之工作及固定之薪資、尚
    育有幼子賴其扶養，為家中經濟支柱，暨其犯後於偵查及本
    院審理中均坦承犯行，尚知悔悟，態度亦稱良好等一切情狀
    ，分別量處如主文所示之刑，並定其應執行刑。
  (四)被告於犯罪後已與被害人達成和解，業如前述，而其未曾因
    犯罪受有期徒刑以上刑之宣告，有臺灣高等法院被告前案紀
    錄表1 份附卷可稽，足見被告平日素行良好，犯後並深表悔
    悟，僅係因一時失慮致罹刑典，經此偵、審程序之教訓，當
    知所警惕，信無再犯之虞，本院以為所宣告之刑以暫不執行
    為適當，併予宣告緩刑2 年，以啟自新。另為督促被告履行
    調解內容，爰依刑法第74條第2 項第3 款之規定，諭知被告
    應依調解書之內容約定，自99年3 月15日起至100 年10月15
    日止，於每月15日支付被害人新臺幣1 萬元，作為緩刑之附
    加條件，以啟自新。
四、應適用之法條：
  (一)刑事訴訟法第299 條第1 項前段、第273 條之1 第1 項、第
    310 條之2 、第454 條第1 項。
  (二)刑法第185 條之3 、第185 條之4 、第51條第5 款、第74條
    第1 項第1 款、第2 項第3 款。
  (三)刑法施行法第1 條之1 。
本案經檢察官陳靜慧到庭執行職務。
中    華    民    國    99    年    1     月    20    日
                  交通法庭  法  官  吳錦佳
以上正本證明與原本無異。
如不服本判決應於收受判決後10日內向本院提出上訴書狀，並應
敘述具體理由；其未敘述上訴理由者，應於上訴期間屆滿後20日
內向本院補提理由書（均須按他造當事人之人數附繕本）。「切
勿逕送上級法院」。
                            書記官  謝璧卉
中    華    民    國    99    年    1     月    20    日
附錄本案論罪科刑法條全文：
中華民國刑法第185 條之3 ：
服用毒品、麻醉藥品、酒類或其他相類之物，不能安全駕駛動力
交通工具而駕駛者，處1 年以下有期徒刑、拘役或科或併科15萬
元以下罰金。
中華民國刑法第185 條之4 ：
駕駛動力交通工具肇事，致人死傷而逃逸者，處6 月以上5 年以
下有期徒刑。

司法院資訊處製作；財團法人民間司法改革基金會備份。
